【裁判字號】    94,訴,2583
【裁判日期】    950209
【裁判案由】    毒品危害防制條例
【裁判全文】
臺灣高雄地方法院刑事判決              94年度訴字第2583號
公  訴  人  臺灣高雄地方法院檢察署檢察官
被      告  甲○○
                    （
上列被告因違反毒品危害防制條例案件，經檢察官提起公訴（94
年度毒偵字第5187號）及移送併辦審理（94年度毒偵字笫5426號
、笫7948號），被告就被訴事實為有罪之陳述，經本院合議庭裁
定由受命法官獨任進行簡式審判程序，本院判決如下：
    主  文
甲○○連續施用第一級毒品，累犯，處有期徒刑拾壹月。扣案第
一級毒品海洛因壹包（驗後淨重零點零陸公克，空包裝重零點壹
捌公克），沒收銷燬之。
    事實及理由
一、犯罪事實：甲○○前因違反毒品危害防制條例案件，經本院
    以92年度訴字第2977號判決判處有期徒刑8 月並確定，經發
    監執行，於民國94年2 月4 日縮刑期滿執行完畢。其另因施
    用毒品案件，經本院以90年度毒聲字笫2212號裁定送觀察勒
    戒後，認無繼續施用傾向，於90年4 月20日執行完畢釋放。
    詎甲○○仍不知戒除毒癮，於觀察、勒戒執行完畢釋放後之
    5 年內，復基於施用第一級毒品海洛因之概括犯意，自94年
    4 月初某日起至94年6 月28日中午12時許止，在高雄縣鳳山
    市甲○○友人住處等處，以海洛因摻水稀釋以針筒注射之方
    式，平均每日施用3 次，連續施用第一級毒品海洛因多次。
    嗣分別於(一)94年4 月11日晚上8 時19分許，在高雄市政府警
    察局三民笫二分局鼎山派出所內，經甲○○同意採尿送驗查
    悉上情；(二)94年5 月20日上午11時30分許，在高雄縣鳳山市
    ○○路○ 段與文英路口，因甲○○神情恍惚行跡可疑為警查
    獲，並經其同意採尿送驗查悉上情；(三)94年6 月28日下午5
    時30分許，在高雄縣岡山鎮○○路78巷口為警查獲，並扣得
    其所有第一級毒品海洛因1 包（驗後淨重0.06公克，空包裝
    重0.18公克）。案經高雄縣政府警察局鳳山分局報請臺灣高
    雄地方法院檢察署檢察官偵查起訴及移送併辦審理。
二、認定事實所憑之證據：
  (一)被告甲○○於本院審理時之自白（見本院卷第153 、164 頁
    ）。
  (二)高雄市立凱旋醫院94年4 月25日濫用藥物尿液檢驗報告、濫
    用藥物尿液檢體監管紀錄表、對照表各1 份（見併警(二)卷笫
    12至14頁）。
  (三)台灣檢驗科技股份有限公司94年6 月8 日濫用藥物尿液檢驗
    報告、尿液採集編號對照表、臺灣高雄地方法院檢察署檢察
    官90年度毒偵字第1667號不起訴處分書各1 份（見偵(一)卷笫
    1 、2 、21頁）。
  (四)扣押筆錄、扣押物品目錄表各1 份、照片2 張、法務部調查
    局調科壹字第220020808 號鑑定通知書1 份（以上見併警(一)
    卷笫6 、7 、9 、16頁，本院卷笫35頁）。
  (五)尿液採證檢驗對照表、臺灣檢驗科技股份有限公司94年7 月
    21 日 濫用藥物尿液檢驗報告各1 份（見併警(一)卷笫15頁，
    併偵(一)卷笫15頁）。
  (六)刑案資料查註紀錄表、全國施用毒品案件紀錄表、臺灣高等
    法院被告前案紀錄表各1 份。
三、按海洛因係毒品危害防制條例第2 條第2 項第1 款所稱之第
    一級毒品，不得非法持有、施用。核被告所為，係犯毒品危
    害防制條例第10條第1 項之施用第一級毒品罪。其持有第一
    級毒品後進而施用，其持有之低度行為，應為施用之高度行
    為所吸收，不另論罪。又被告先後多次施用第一級毒品之犯
    行，時間緊接，方法相同，所犯復為構成要件相同之罪名，
    顯係基於概括犯意反覆為之，應依連續犯規定論以一罪，並
    依法加重其刑。另移送併辦部分之被告犯行，雖未據公訴人
    起訴，然與公訴人起訴書所起訴部分有連續犯之裁判上一罪
    關係，當為起訴效力所及，本院自應一併審理，附此敘明。
    。查被告前因違反毒品危害防制條例案件，經本院以92年度
    訴字第2977號判決判處有期徒刑8 月並確定，經發監執行，
    於94年2 月4 日縮刑期滿執行完畢，有卷附臺灣高等法院被
    告前案紀錄表可按，其受有期徒刑之執行完畢，5 年以內再
    犯有期徒刑以上之罪，為累犯，依法加重其刑。被告有2 種
    以上刑之加重事由，應依法遞加重之。爰審酌被告曾有違反
    毒品危害防制條例前科，有臺灣高等法院被告前案紀錄表1
    份附卷可稽，素行非佳，其因施用毒品案件，曾經觀察、勒
    戒，仍未戒絕毒品，再犯本件施用毒品犯行，顯見其無悔改
    之意，意志不堅，有失政府制定毒品危害防制條例之立法美
    意，本不宜寬貸，惟念其施用毒品乃自戕一己之身體健康，
    所為尚未害及他人，犯罪後於本院審理時坦承犯行，態度尚
    佳及其犯罪之動機、目的、手段、智識程度、生活狀況等一
    切情狀，量處如主文所示之刑。扣案第一級毒品海洛因1 包
    （驗後淨重0.06公克，空包裝重0.18公克且包裝殘留微量海
    洛因難以分析剝離），爰依毒品危害防制條例第18條第1 項
    前段規定，不問屬於犯人與否，予以宣告沒收銷燬之。至鑑
    驗耗用之毒品，既已滅失，自無庸宣告沒收銷燬，附此敘明
    。
據上論斷，應依刑事訴訟法第273 條之1 第1 項、笫284 條之1
、第299 條第1 項前段、第310 條之2 、第454 條第1 項，毒品
危害防制條例第10條第1 項、第18條第1 項前段，刑法第11條、
第56條、笫47條，判決如主文。
本案經檢察官乙○○到庭執行職務。
中    華    民    國    95    年    2    月     9     日
                  鳳山刑事第一庭  法  官  林永村
以上正本證明與原本無異。
如不服本判決，應於判決送達後10日內，向本院提出上訴狀。
中    華    民    國    95    年    2     月    9     日
                                  書記官  李祥銘
附錄本判決論罪科刑法條：
毒品危害防制條例第10條：
施用第一級毒品者，處6月以上5年以下有期徒刑。
施用第二級毒品者，處3年以下有期徒刑。


司法院資訊處製作；財團法人民間司法改革基金會備份。
